【裁判字號】    98,抗,657
【裁判日期】    980708
【裁判案由】    聲請定其應執行刑
【裁判全文】
臺灣高等法院刑事裁定               98年度抗字第657號
抗  告  人
即  受刑人  甲○○
                      號（現於臺灣基隆看守所）
上列抗告人因定應執行刑案件，不服臺灣板橋地方法院，中華民
國98年6月4日所為裁定（98年度聲字第2517號），提起抗告，本
院裁定如下：
    主  文
原裁定撤銷。
甲○○因犯如附表一編號一、二所載之罪，所處如附表一編號一
、二所載之刑，應執行有期徒刑柒月，如易科罰金以新台幣壹仟
元折算壹日。
附表一編號三部份之聲請，駁回。
    理  由
一、抗告意旨略以：附表一編號三部份，業經台灣台北地方法院
    九十八年聲字第一一四四號裁定以附表二定應執行刑，原審
    再予裁定，顯然重複裁定，而不利於抗告人。請撤銷原裁定
    等語。
二、原裁定略以：聲請意旨略以：受刑人甲○○因違反毒品危
    害防制條例案件，先後經判決確定如附表一所載，爰依刑事
    訴訟法第477條第1項聲請裁定定其應執行之刑等語。經審核
    認聲請為正當，應定其應執行之刑，爰依刑事訴訟法第477
    條第1項，刑法第53條、第51條第5款規定，諭知：甲○○因
    犯如附表一所載之罪，所處如附表所載之刑，應執行有期徒
    刑壹年等語。
三、經查：附表一所示罪刑，固符合應執行刑規定，附表二亦
    同。然附表一編號一部份，確定時間是97年1月13日，附表
    一編號二部份，確定時間是97年3月13日，而附表二編號二
    、三部份之犯罪時間，均在其後，從而，附表一編號一、二
    部分，與附表二編號二、三部份，即不符合定應執行之要件
    。雖附表一編號三所示之罪刑，分別與附表一編號一、二部
    分，或與附表二編號二、三部分，各自符合定應執行刑要件
    ，惟僅得擇一為之，否則即屬重複計算刑期。而附表一編號
    三所示之罪刑，業經台灣台北地方法院九十八年聲字第一一
    四四號裁定以附表二定應執行刑，有該裁定在卷可參，則原
    審再將之與附表一編號一、二部份，定應執行，顯然重複，
    而不利於被告，尚有未洽。有關附表一編號一、二部份，
    於定應執行刑時，是否應諭知易科罰金折算標準，大法官會
    議釋字第六六二號解釋，已有解釋，原審未及適用，亦有未
    洽。抗告意旨指摘及上述部分，為有理由，且原裁定有上
    述所指之瑕疵，應由本院撤銷原裁定改判。爰就受刑人甲
    ○○犯如附表一編號一、二所載之罪，所處如附表所載之刑
    ，定應執行刑為有期徒刑柒月，並依上開大法官會議解釋，
    諭知易科罰金折算標準。至於檢察官關於附表一編號三部份
    之聲請，已另案裁定確定，顯屬重複聲請，應予駁回。
四、據上論結，刑事訴訟法第413條後段，第477條第1項，第220
    條，刑法第41條第1項，第53條、第51條第5款裁定如主文。
中    華    民    國    98    年    7     月    8     日
                  刑事第十八庭審判長法  官  吳鴻章
                                    法  官  陳健順
                                    法  官  周政達
以上正本證明與原本無異。
不得再抗告。
                                    書記官  廖純瑜
中    華    民    國    98    年    7     月    8     日


司法院資訊處製作；財團法人民間司法改革基金會備份。
